臺灣宜蘭地方法院小額民事判決
111年度宜小字第143號
原      告  林科曄  
被      告  黃睿騰  
上列當事人間請求侵權行為損害賠償事件，本院於民國111年6月
9日言詞辯論終結，判決如下：
    主  文
被告應給付原告新臺幣叁萬元，及自民國一百一十一年三月九日
起至清償日止，按週年利率百分之五計算之利息。
原告其餘之訴駁回。
訴訟費用由被告負擔百分之三十，餘由原告負擔。
本判決第一項得假執行。但被告如以新臺幣叁萬元為原告預供擔
保，得免為假執行。
    事實及理由
一、原告主張：被告黃睿騰於民國109年11月7日16時50分前某時
    許，將車牌號碼000-0000號自用小客貨車（下稱系爭車輛）
    打故障燈停放在宜蘭縣頭城鎮公園路路旁，並在該處更改施
    工日期公告及擺放交通椎，因施工動線規劃不善，適有原告
    林科曄於同日16時50分許，駕駛自用小客車行經上開路段通
    過時，因此心生不滿並持續鳴按喇叭，嗣兩造駛至宜蘭縣○○
    鎮○○路000號旁停車，被告下車後走至原告所駕駛車輛旁後
    ，竟基於傷害他人身體之犯意，出手毆打原告，致原告因此
    受有頭部鈍傷、右臉挫傷、疑顱內小出血、唇鈍裂傷等傷害
    ，造成原告無法工作，而受有工作損失新臺幣（下同）37,3
    24元，且受有精神上之痛苦，原告自得請求被告賠償非財產
    上之損害62,676元，爰依侵權行為損害賠償之法律關係，提
    起本件訴訟等語。並聲明：被告應給付原告100,000元，及
    自起訴狀繕本送達被告翌日起至清償日止，按週年利率百分
    之5計算之利息。
二、被告則以：被告對於本院110年度簡字第537號判決所示之犯
    罪事實都承認，但是被告覺得原告的請求金額不合理，被告
    願意賠償原告醫療費用及精神損害20,000元。
三、得心證之理由：　　
　　查原告主張被告於前揭時、地，因細故與原告發生爭執後，
    竟基於傷害之犯意，出手毆打原告，致原告因此受有頭部鈍
    傷、右臉挫傷、疑顱內小出血、唇鈍裂傷等傷害之事實，業
    據原告提出礁溪杏和醫院診斷證明書、杏和醫院檢查（治療
    ）同意書、宜蘭縣政府警察局礁溪分局頭城分駐所受理刑事
    案件報案三聯單等件為證，且經本院刑事庭以110年度簡字
    第537號判決綜合全案相關事證認定明確並判處被告罪刑在
    案，有該案刑事判決存卷可考，且為被告所不爭執，自堪認
    定為真實。至原告主張請求被告賠償100,000元一節，則為
    被告所否認，並以前詞為辯。是本件應審究者厥為：原告請
    求被告應給付原告100,000元，有無理由？茲析述如后：
  ㈠不能工作之損失37,324元部分：
    按當事人主張有利於己之事實者，就其事實有舉證之責任，
    民事訴訟法第277條前段定有明文。查原告主張其因本件傷
    害事件，因而有2週沒有辦法工作，其1日薪資為2,666元，
    合計受有不能工作之損失為37,324元一節，固據提出礁溪杏
    和醫院109年11月7日診斷證明書及109年度綜合所得稅電子
    結算申報繳稅系統檢核用計算表為憑，惟為被告所否認。查
    本件原告既未提出請假證明，以資證明確有休養之必要及實
    際休養期間，復未提出休養期間有薪資收入減少之薪資單據
    供本院調查，自難徒憑原告上開所述而遽信為真，是原告此
    部分請求，應屬無據。
  ㈡精神慰撫金62,676元部分：　　
    按慰藉金之賠償須以人格權遭遇侵害，使精神上受有痛苦為
    必要，其核給之標準固與財產上損害之計算不同，然非不可
    斟酌雙方身分資力與加害程度，及其他各種情形核定相當之
    數額（最高法院51年台上字第223號判例意旨參照）。又非
    財產上損害之慰撫金數額，究竟若干為適當，應斟酌兩造身
    分、地位、經濟狀況、加害程度及其他各種情形，俾為審判
    之依據（最高法院86年度台上字第511號、86年度台上字第3
    537號判決意旨參照）。經查，原告因被告上開傷害行為受
    有頭部鈍傷、右臉挫傷、疑顱內小出血、唇鈍裂傷等之傷害
    ，已如前述，堪認原告身體承受相當程度之疼痛外，精神上
    亦具相當之痛苦，則原告依據侵權行為法律關係，請求被告
    賠償非財產上之損害，自屬有據。爰審酌原告學歷為大學畢
    業、現年34歲，目前於國泰人壽公司擔任襄理，名下有薪資
    所得及汽車1輛；被告學歷為二、三專畢業、現年46歲，擔
    任營造業，每日薪資1,600元，名下有汽車1輛等情，有本院
    111年6月9日言詞辯論筆錄、宜蘭縣政府警察局礁溪分局調
    查筆錄及109年間稅務電子閘門財產所得調件明細表各1 份
    在卷可參，本院斟酌被告傷害行為而致原告受有前開傷害之
    傷勢情形、對原告身體所造成之痛苦及兩造之身分、年齡、
    地位、教育程度、經濟狀況等一切情狀後，認為原告所得請
    求之非財產上損害賠償以3萬元，核屬妥適，應予准許。逾
    此部分之請求，則屬過高，為無理由，應予駁回。
　㈢從而，原告依侵權行為損害賠償法律關係，所得請求為30,00
    0元。　　　
四、又按給付無確定期限者，債務人於債權人得請求給付時，經
    其催告而未為給付，自受催告時起，負遲延責任。其經債權
    人起訴而送達訴狀，或依督促程序送達支付命令，或為其他
    相類之行為者，與催告有同一之效力；前項催告定有期限者
    ，債務人自期限屆滿時起負遲延責任；遲延之債務，以支付
    金錢為標的者，債權人得請求依法定利率計算之遲延利息；
    應付利息之債務，其利率未經約定，亦無法律可據者，週年
    利率為百分之5，民法第229條第2項、第3項、第233條第1項
    前段、第203條分別定有明文。查本件原告依侵權行為法律
    關係請求被告負損害賠償責任，為無確定期限之債務，揆諸
    上開法條規定，原告自得請求自起訴狀繕本送達被告翌日即
    111年3月9日起至清償日止，按週年利率百分之5計算之利息
    。
五、綜上所述，原告依侵權行為之法律關係，請求被告給付如主
    文第1項所示，為有理由，應予准許。逾此範圍之請求，即
    屬無據，應予駁回。
六、本件係適用小額訴訟程序而為被告敗訴之判決，依民事訴訟
    法第436條之20規定，應依職權宣告假執行，並依同法第392
    條第2項規定，依職權宣告被告如為原告預供擔保，得免為
    假執行。
七、本件事證已臻明確，兩造其餘之攻擊或防禦方法及所舉之證
    據，經本院斟酌後，認為均不足以影響本判決之結果，爰不
    逐一論列，附此敘明。
八、訴訟費用負擔之依據：民事訴訟法第79條。本件訴訟費用額
    ，依後附計算書確定如主文第2項所示。 
中　　華　　民　　國　　111 　年　　6 　　月　　23　　日
                  宜蘭簡易庭  法  官  張淑華
以上正本係照原本作成。
如不服本判決，應於送達後20日內，向本院提出上訴狀並表明上
訴理由，如於本判決宣示後送達前提起上訴者，應於判決送達後
20日內補提上訴理由書（須附繕本）。如委任律師提起上訴者，
應一併繳納上訴審裁判費。
中　　華　　民　　國　　111 　年　　6 　　月　　23　　日
                              書記官  謝佩欣
訴訟費用計算書
項        目             金   額（新臺幣）        備  註
第一審裁判費             1,000元
合        計             1,000元